臺灣高等法院臺中分院刑事判決
111年度上訴字第526號
                                    111年度上易字第203號
上  訴  人  臺灣臺中地方檢察署檢察官
被      告  林宥嘉


上列上訴人因被告傷害等案件，不服臺灣臺中地方法院110年度
訴字第793號、110年度易字第1252號，中華民國111年1月18日第
一審判決（起訴案號：臺灣臺中地方檢察署110年度偵字第226號
，追加起訴案號：同署110年度偵字第10791號），提起上訴，本
院判決如下：
    主  文
上訴駁回。
    犯罪事實及理由
一、本案經本院審理結果，認第一審判決就被告林宥嘉有罪部分
    ，認事用法及量刑均無不當，就被告無罪部分亦無不當，均
    應予維持，並引用第一審判決書記載之犯罪事實、證據及理
    由（如附件）。
二、臺灣臺中地方檢察署檢察官引據告訴人廖崇麟聲請意旨而提
    起上訴略以：被告犯行明確，告訴人受嚴重侮辱，嚴重影響
    告訴人在社區之居家生活，妨害告訴人的身心健康、睡眠工
    作，深陷身心恐懼等，有罪部分，原審法院未能考量對告訴
    人身心生活之妨害，詳予審酌被告犯罪之動機、目的，犯罪
    後之態度等情，僅量處被告共40日之拘役，於量刑上難認符
    合罪刑相當性原則，被告所為惡性重大，應予以從重論處，
    方符法制。又被告猛力踹門，確實造成告訴人大門之破壞，
    告訴人經花費修繕始恢復其正常功能。大門之貼皮軸心等均
    經告訴人修繕換新，實有至現場履勘之必要，是原審無罪及
    不另為無罪之部分，亦均有違誤。
三、惟查本件原判決就被告有罪部分，已詳述認事用法之依據，
    並以被告之責任為基礎，審酌被告與告訴人廖崇麟同為社區
    住戶，雖因社區事務而迭生紛爭，然遇有細故竟不思理性解
    決，恣意以不雅言語辱罵告訴人廖崇麟，使告訴人廖崇麟感
    受難堪，貶損其人格、名譽及社會上之評價，復任意以暴力
    方式致告訴人廖崇麟受有傷害，顯乏尊重他人之觀念，所為
    實不可取；惟念被告犯後終能坦承犯行，但兩人素有不睦，
    而迄未能達成和解，兼衡被告之犯罪動機、目的、手段、所
    生損害，暨被告自陳高職肄業、目前無業、離婚、無子女、
    與女友同住等一切情狀，分別就其所犯公然侮辱、傷害及公
    然侮辱三罪，各量處拘役10日、25日及10日，並均諭知易科
    罰金之折算標準。再衡酌被告所犯各罪侵害法益之異同、對
    侵害法益之加重效益及時間、空間之密接程度，而為整體評
    價後，依刑法第51條第6款規定，於各刑中之最長期（拘役2
    5日）以上，各刑合併之刑期（拘役45日）以下，定其應執
    行之刑為拘役40日，及諭知易科罰金之折算標準，以資懲儆
    。本院參酌告訴人廖崇麟所提案發時錄音內容，固堪認本案
    被告與告訴人廖崇麟間之糾紛，係緣起於被告酒後失控之言
    行，然告訴人廖崇麟於應對之間，亦不時有激發被告情緒益
    加暴烈之言詞，終至被告不斷有公然侮辱，乃至傷害之言行
    出現。原審法院量刑已衡量前開各節，並無罪刑不相當之情
    形。而原審法院就被告無罪部分，亦已調查公訴意旨所舉各
    項事證，認並不能證明被告有毀損告訴人廖崇麟大門，及對
    告訴人廖崇麟恐嚇之犯行，並詳敍理由於判決。檢察官上訴
    意旨雖依告訴人廖崇麟請求而聲請勘驗告訴人住處大門，以
    證明被告確有毀損犯行，然告訴人廖崇麟既自陳該大門已自
    行僱工修繕完成，顯然不可能以勘驗方法，調查損害之客觀
    狀態，更不可能以此調查損害原因與被告之關連性，此部分
    之調查核無必要。此外，上訴意旨又未提出其他不利被告之
    證據，本件檢察官之上訴並無理由，均應予駁回。
三、據上論斷，應依刑事訴訟法第373條、第368條，判決如主文
    。
本案經檢察官張子凡提起公訴及追加起訴，檢察官林文亮提起上
訴，檢察官王雪惠到庭執行職務。
中　　華　　民　　國　　111 　年　　6 　　月　　1 　　日
            刑事第三庭  審判長法　官　楊  真  明
                              法　官　楊  欣  怡
                              法　官　邱  顯  祥     
以上正本證明與原本無異。
傷害罪部分得上訴。
其餘不得上訴。
如不服本判決應於收受送達後20日內向本院提出上訴書狀，其未
敘述上訴之理由者，並得於提起上訴後20日內向本院補提理由書
（均須按他造當事人之人數附繕本）「切勿逕送上級法院」。因
疫情而遲誤不變期間，得向法院聲請回復原狀。

                              書記官  陳  緯  宇
　　　　　　　　　　　　　　　 
中　　華　　民　　國　　111 　年　　6 　　月　　1 　　日